<?xml version="1.0" encoding="utf-8"?>
<word>
  <form>timikikwupe</form>
  <resultSoFar>
    <morph type="pfx" wordType="181">
      <shortName>ti- (2SgSubj): ti</shortName>
      <alloform>ti-</alloform>
      <gloss>2SgSubj</gloss>
      <citationForm>ti</citationForm>
      <inflMsa cat="146" catAbbr="V" slot="181" slotAbbr="Subject" slotOptional="true" />
    </morph>
    <morph type="pfx" wordType="182">
      <shortName>mi- (1SgObj): mi</shortName>
      <alloform>mi-</alloform>
      <gloss>1SgObj</gloss>
      <citationForm>mi</citationForm>
      <inflMsa cat="146" catAbbr="V" slot="182" slotAbbr="Object" slotOptional="false" />
    </morph>
    <stem syncat="168" syncatAbbr="trans" inflClass="178" inflClassAbbr="1" requiresInfl="+">
      <morph type="root" wordType="root">
        <shortName>kik (testing2): hoh</shortName>
        <alloform>kik</alloform>
        <stemName id="45382">Present tense or 2nd Person</stemName>
        <gloss>testing2</gloss>
        <citationForm>hoh</citationForm>
        <stemMsa cat="168" catAbbr="trans" inflClass="178" inflClassAbbr="1" requiresInfl="+" />
      </morph>
    </stem>
    <morph type="sfx" wordType="derivSfx">
      <shortName>-wu (???): wu</shortName>
      <alloform>-wu</alloform>
      <gloss>???</gloss>
      <citationForm>wu</citationForm>
      <derivMsa fromCat="168" fromCatAbbr="trans" toCat="168" toCatAbbr="trans" fromInflClass="0" toInflClass="179" toInflClassAbbr="2" requiresInfl="+" />
    </morph>
    <morph type="sfx" wordType="180">
      <shortName>-pe (Future): gu</shortName>
      <alloform>-pe</alloform>
      <gloss>Future</gloss>
      <citationForm>gu</citationForm>
      <inflClasses>
        <inflClass hvo="179" abbr="2" />
      </inflClasses>
      <inflMsa cat="146" catAbbr="V" slot="180" slotAbbr="Tense" slotOptional="false">
        <fs id="6173">
          <feature>
            <name>absolute tense</name>
            <value>future tense</value>
          </feature>
        </fs>
      </inflMsa>
    </morph>
  </resultSoFar>
  <seq step="Try to build a Stem node by appending a derivational suffix to another Stem node." xmlns:auto-ns1="urn:schemas-microsoft-com:xslt">
    <morph type="pfx" wordType="181">
      <shortName>ti- (2SgSubj): ti</shortName>
      <alloform>ti-</alloform>
      <gloss>2SgSubj</gloss>
      <citationForm>ti</citationForm>
      <inflMsa cat="146" catAbbr="V" slot="181" slotAbbr="Subject" slotOptional="true" />
    </morph>
    <morph type="pfx" wordType="182">
      <shortName>mi- (1SgObj): mi</shortName>
      <alloform>mi-</alloform>
      <gloss>1SgObj</gloss>
      <citationForm>mi</citationForm>
      <inflMsa cat="146" catAbbr="V" slot="182" slotAbbr="Object" slotOptional="false" />
    </morph>
    <stem syncat="168" syncatAbbr="trans" inflClass="179" inflClassAbbr="2" requiresInfl="+" blocksInfl="-">
      <stemName id="45382">Present tense or 2nd Person</stemName>
      <stem syncat="168" syncatAbbr="trans" inflClass="178" inflClassAbbr="1" requiresInfl="+">
        <morph type="root" wordType="root">
          <shortName>kik (testing2): hoh</shortName>
          <alloform>kik</alloform>
          <stemName id="45382">Present tense or 2nd Person</stemName>
          <gloss>testing2</gloss>
          <citationForm>hoh</citationForm>
          <stemMsa cat="168" catAbbr="trans" inflClass="178" inflClassAbbr="1" requiresInfl="+" />
        </morph>
      </stem>
      <morph type="sfx" wordType="derivSfx">
        <shortName>-wu (???): wu</shortName>
        <alloform>-wu</alloform>
        <gloss>???</gloss>
        <citationForm>wu</citationForm>
        <derivMsa fromCat="168" fromCatAbbr="trans" toCat="168" toCatAbbr="trans" fromInflClass="0" toInflClass="179" toInflClassAbbr="2" requiresInfl="+" />
      </morph>
    </stem>
    <morph type="sfx" wordType="180">
      <shortName>-pe (Future): gu</shortName>
      <alloform>-pe</alloform>
      <gloss>Future</gloss>
      <citationForm>gu</citationForm>
      <inflClasses>
        <inflClass hvo="179" abbr="2" />
      </inflClasses>
      <inflMsa cat="146" catAbbr="V" slot="180" slotAbbr="Tense" slotOptional="false">
        <fs id="6173">
          <feature>
            <name>absolute tense</name>
            <value>future tense</value>
          </feature>
        </fs>
      </inflMsa>
    </morph>
  </seq>
  <seq step="Try to build a Full analysis node on an uninflected Stem node." xmlns:auto-ns1="urn:schemas-microsoft-com:xslt">
    <morph type="pfx" wordType="181">
      <shortName>ti- (2SgSubj): ti</shortName>
      <alloform>ti-</alloform>
      <gloss>2SgSubj</gloss>
      <citationForm>ti</citationForm>
      <inflMsa cat="146" catAbbr="V" slot="181" slotAbbr="Subject" slotOptional="true" />
    </morph>
    <morph type="pfx" wordType="182">
      <shortName>mi- (1SgObj): mi</shortName>
      <alloform>mi-</alloform>
      <gloss>1SgObj</gloss>
      <citationForm>mi</citationForm>
      <inflMsa cat="146" catAbbr="V" slot="182" slotAbbr="Object" slotOptional="false" />
    </morph>
    <full syncat="168" syncatAbbr="trans" requiresInfl="+" inflected="-">
      <stem syncat="168" syncatAbbr="trans" inflClass="178" inflClassAbbr="1" requiresInfl="+">
        <morph type="root" wordType="root">
          <shortName>kik (testing2): hoh</shortName>
          <alloform>kik</alloform>
          <stemName id="45382">Present tense or 2nd Person</stemName>
          <gloss>testing2</gloss>
          <citationForm>hoh</citationForm>
          <stemMsa cat="168" catAbbr="trans" inflClass="178" inflClassAbbr="1" requiresInfl="+" />
        </morph>
      </stem>
    </full>
    <morph type="sfx" wordType="derivSfx">
      <shortName>-wu (???): wu</shortName>
      <alloform>-wu</alloform>
      <gloss>???</gloss>
      <citationForm>wu</citationForm>
      <derivMsa fromCat="168" fromCatAbbr="trans" toCat="168" toCatAbbr="trans" fromInflClass="0" toInflClass="179" toInflClassAbbr="2" requiresInfl="+" />
    </morph>
    <morph type="sfx" wordType="180">
      <shortName>-pe (Future): gu</shortName>
      <alloform>-pe</alloform>
      <gloss>Future</gloss>
      <citationForm>gu</citationForm>
      <inflClasses>
        <inflClass hvo="179" abbr="2" />
      </inflClasses>
      <inflMsa cat="146" catAbbr="V" slot="180" slotAbbr="Tense" slotOptional="false">
        <fs id="6173">
          <feature>
            <name>absolute tense</name>
            <value>future tense</value>
          </feature>
        </fs>
      </inflMsa>
    </morph>
  </seq>
  <seq step="Try to apply inflectional template 'Possessed noun'.  The result will be a Full analysis node." xmlns:auto-ns1="urn:schemas-microsoft-com:xslt">
    <morph type="pfx" wordType="181">
      <shortName>ti- (2SgSubj): ti</shortName>
      <alloform>ti-</alloform>
      <gloss>2SgSubj</gloss>
      <citationForm>ti</citationForm>
      <inflMsa cat="146" catAbbr="V" slot="181" slotAbbr="Subject" slotOptional="true" />
    </morph>
    <morph type="pfx" wordType="182">
      <shortName>mi- (1SgObj): mi</shortName>
      <alloform>mi-</alloform>
      <gloss>1SgObj</gloss>
      <citationForm>mi</citationForm>
      <inflMsa cat="146" catAbbr="V" slot="182" slotAbbr="Object" slotOptional="false" />
    </morph>
    <full syncat="168" syncatAbbr="trans" requiresInfl="-" inflected="+">
      <failure>The  category (N) of the inflectional template "Possessed noun" is incompatible with the category (trans) of the stem.</failure><stem syncat="168" syncatAbbr="trans" inflClass="178" inflClassAbbr="1" requiresInfl="+"><morph type="root" wordType="root"><shortName>kik (testing2): hoh</shortName><alloform>kik</alloform><stemName id="45382">Present tense or 2nd Person</stemName><gloss>testing2</gloss><citationForm>hoh</citationForm><stemMsa cat="168" catAbbr="trans" inflClass="178" inflClassAbbr="1" requiresInfl="+" /></morph></stem></full>
    <morph type="sfx" wordType="derivSfx">
      <shortName>-wu (???): wu</shortName>
      <alloform>-wu</alloform>
      <gloss>???</gloss>
      <citationForm>wu</citationForm>
      <derivMsa fromCat="168" fromCatAbbr="trans" toCat="168" toCatAbbr="trans" fromInflClass="0" toInflClass="179" toInflClassAbbr="2" requiresInfl="+" />
    </morph>
    <morph type="sfx" wordType="180">
      <shortName>-pe (Future): gu</shortName>
      <alloform>-pe</alloform>
      <gloss>Future</gloss>
      <citationForm>gu</citationForm>
      <inflClasses>
        <inflClass hvo="179" abbr="2" />
      </inflClasses>
      <inflMsa cat="146" catAbbr="V" slot="180" slotAbbr="Tense" slotOptional="false">
        <fs id="6173">
          <feature>
            <name>absolute tense</name>
            <value>future tense</value>
          </feature>
        </fs>
      </inflMsa>
    </morph>
  </seq>
  <seq step="Try to apply inflectional template 'test stem name features'.  The result will be a Full analysis node." xmlns:auto-ns1="urn:schemas-microsoft-com:xslt">
    <morph type="pfx" wordType="181">
      <shortName>ti- (2SgSubj): ti</shortName>
      <alloform>ti-</alloform>
      <gloss>2SgSubj</gloss>
      <citationForm>ti</citationForm>
      <inflMsa cat="146" catAbbr="V" slot="181" slotAbbr="Subject" slotOptional="true" />
    </morph>
    <morph type="pfx" wordType="182">
      <shortName>mi- (1SgObj): mi</shortName>
      <alloform>mi-</alloform>
      <gloss>1SgObj</gloss>
      <citationForm>mi</citationForm>
      <inflMsa cat="146" catAbbr="V" slot="182" slotAbbr="Object" slotOptional="false" />
    </morph>
    <full syncat="168" syncatAbbr="trans" requiresInfl="-" inflected="+">
      <failure>The  category (comm) of the inflectional template "test stem name features" is incompatible with the category (trans) of the stem.</failure><stem syncat="168" syncatAbbr="trans" inflClass="178" inflClassAbbr="1" requiresInfl="+"><morph type="root" wordType="root"><shortName>kik (testing2): hoh</shortName><alloform>kik</alloform><stemName id="45382">Present tense or 2nd Person</stemName><gloss>testing2</gloss><citationForm>hoh</citationForm><stemMsa cat="168" catAbbr="trans" inflClass="178" inflClassAbbr="1" requiresInfl="+" /></morph></stem><failure>The inflectional template named 'test stem name features' for category 'common noun' failed because the required suffix slot 'Gender' was not found.</failure></full>
    <morph type="sfx" wordType="derivSfx">
      <shortName>-wu (???): wu</shortName>
      <alloform>-wu</alloform>
      <gloss>???</gloss>
      <citationForm>wu</citationForm>
      <derivMsa fromCat="168" fromCatAbbr="trans" toCat="168" toCatAbbr="trans" fromInflClass="0" toInflClass="179" toInflClassAbbr="2" requiresInfl="+" />
    </morph>
    <morph type="sfx" wordType="180">
      <shortName>-pe (Future): gu</shortName>
      <alloform>-pe</alloform>
      <gloss>Future</gloss>
      <citationForm>gu</citationForm>
      <inflClasses>
        <inflClass hvo="179" abbr="2" />
      </inflClasses>
      <inflMsa cat="146" catAbbr="V" slot="180" slotAbbr="Tense" slotOptional="false">
        <fs id="6173">
          <feature>
            <name>absolute tense</name>
            <value>future tense</value>
          </feature>
        </fs>
      </inflMsa>
    </morph>
  </seq>
  <seq step="Try to apply inflectional template 'Intransitive verb'.  The result will be a Full analysis node." xmlns:auto-ns1="urn:schemas-microsoft-com:xslt">
    <morph type="pfx" wordType="181">
      <shortName>ti- (2SgSubj): ti</shortName>
      <alloform>ti-</alloform>
      <gloss>2SgSubj</gloss>
      <citationForm>ti</citationForm>
      <inflMsa cat="146" catAbbr="V" slot="181" slotAbbr="Subject" slotOptional="true" />
    </morph>
    <morph type="pfx" wordType="182">
      <shortName>mi- (1SgObj): mi</shortName>
      <alloform>mi-</alloform>
      <gloss>1SgObj</gloss>
      <citationForm>mi</citationForm>
      <inflMsa cat="146" catAbbr="V" slot="182" slotAbbr="Object" slotOptional="false" />
    </morph>
    <full syncat="168" syncatAbbr="trans" requiresInfl="-" inflected="+">
      <failure>The  category (intrans) of the inflectional template "Intransitive verb" is incompatible with the category (trans) of the stem.</failure>
      <stem syncat="168" syncatAbbr="trans" inflClass="178" inflClassAbbr="1" requiresInfl="+">
        <morph type="root" wordType="root">
          <shortName>kik (testing2): hoh</shortName>
          <alloform>kik</alloform>
          <stemName id="45382">Present tense or 2nd Person</stemName>
          <gloss>testing2</gloss>
          <citationForm>hoh</citationForm>
          <stemMsa cat="168" catAbbr="trans" inflClass="178" inflClassAbbr="1" requiresInfl="+" />
        </morph>
      </stem>
      <failure>The inflectional template named 'Intransitive verb' for category 'intransitive verb' failed because the required suffix slot 'Tense' was not found.</failure>
    </full>
    <morph type="sfx" wordType="derivSfx">
      <shortName>-wu (???): wu</shortName>
      <alloform>-wu</alloform>
      <gloss>???</gloss>
      <citationForm>wu</citationForm>
      <derivMsa fromCat="168" fromCatAbbr="trans" toCat="168" toCatAbbr="trans" fromInflClass="0" toInflClass="179" toInflClassAbbr="2" requiresInfl="+" />
    </morph>
    <morph type="sfx" wordType="180">
      <shortName>-pe (Future): gu</shortName>
      <alloform>-pe</alloform>
      <gloss>Future</gloss>
      <citationForm>gu</citationForm>
      <inflClasses>
        <inflClass hvo="179" abbr="2" />
      </inflClasses>
      <inflMsa cat="146" catAbbr="V" slot="180" slotAbbr="Tense" slotOptional="false">
        <fs id="6173">
          <feature>
            <name>absolute tense</name>
            <value>future tense</value>
          </feature>
        </fs>
      </inflMsa>
    </morph>
  </seq>
  <seq step="Try to apply inflectional template 'Stative verb'.  The result will be a Full analysis node." xmlns:auto-ns1="urn:schemas-microsoft-com:xslt">
    <morph type="pfx" wordType="181">
      <shortName>ti- (2SgSubj): ti</shortName>
      <alloform>ti-</alloform>
      <gloss>2SgSubj</gloss>
      <citationForm>ti</citationForm>
      <inflMsa cat="146" catAbbr="V" slot="181" slotAbbr="Subject" slotOptional="true" />
    </morph>
    <morph type="pfx" wordType="182">
      <shortName>mi- (1SgObj): mi</shortName>
      <alloform>mi-</alloform>
      <gloss>1SgObj</gloss>
      <citationForm>mi</citationForm>
      <inflMsa cat="146" catAbbr="V" slot="182" slotAbbr="Object" slotOptional="false" />
    </morph>
    <full syncat="168" syncatAbbr="trans" requiresInfl="-" inflected="+">
      <failure>The  category (sta) of the inflectional template "Stative verb" is incompatible with the category (trans) of the stem.</failure>
      <stem syncat="168" syncatAbbr="trans" inflClass="178" inflClassAbbr="1" requiresInfl="+">
        <morph type="root" wordType="root">
          <shortName>kik (testing2): hoh</shortName>
          <alloform>kik</alloform>
          <stemName id="45382">Present tense or 2nd Person</stemName>
          <gloss>testing2</gloss>
          <citationForm>hoh</citationForm>
          <stemMsa cat="168" catAbbr="trans" inflClass="178" inflClassAbbr="1" requiresInfl="+" />
        </morph>
      </stem>
      <failure>The inflectional template named 'Stative verb' for category 'stative' failed because the required suffix slot 'Tense' was not found.</failure>
    </full>
    <morph type="sfx" wordType="derivSfx">
      <shortName>-wu (???): wu</shortName>
      <alloform>-wu</alloform>
      <gloss>???</gloss>
      <citationForm>wu</citationForm>
      <derivMsa fromCat="168" fromCatAbbr="trans" toCat="168" toCatAbbr="trans" fromInflClass="0" toInflClass="179" toInflClassAbbr="2" requiresInfl="+" />
    </morph>
    <morph type="sfx" wordType="180">
      <shortName>-pe (Future): gu</shortName>
      <alloform>-pe</alloform>
      <gloss>Future</gloss>
      <citationForm>gu</citationForm>
      <inflClasses>
        <inflClass hvo="179" abbr="2" />
      </inflClasses>
      <inflMsa cat="146" catAbbr="V" slot="180" slotAbbr="Tense" slotOptional="false">
        <fs id="6173">
          <feature>
            <name>absolute tense</name>
            <value>future tense</value>
          </feature>
        </fs>
      </inflMsa>
    </morph>
  </seq>
  <seq step="Try to apply inflectional template 'Transitive verb'.  The result will be a Full analysis node." xmlns:auto-ns1="urn:schemas-microsoft-com:xslt">
    <full syncat="168" syncatAbbr="trans" requiresInfl="-" inflected="+">
      <morph type="pfx" wordType="181">
        <shortName>ti- (2SgSubj): ti</shortName>
        <alloform>ti-</alloform>
        <gloss>2SgSubj</gloss>
        <citationForm>ti</citationForm>
        <inflMsa cat="146" catAbbr="V" slot="181" slotAbbr="Subject" slotOptional="true" />
      </morph>
      <morph type="pfx" wordType="182">
        <shortName>mi- (1SgObj): mi</shortName>
        <alloform>mi-</alloform>
        <gloss>1SgObj</gloss>
        <citationForm>mi</citationForm>
        <inflMsa cat="146" catAbbr="V" slot="182" slotAbbr="Object" slotOptional="false" />
      </morph>
      <stem syncat="168" syncatAbbr="trans" inflClass="178" inflClassAbbr="1" requiresInfl="+">
        <morph type="root" wordType="root">
          <shortName>kik (testing2): hoh</shortName>
          <alloform>kik</alloform>
          <stemName id="45382">Present tense or 2nd Person</stemName>
          <gloss>testing2</gloss>
          <citationForm>hoh</citationForm>
          <stemMsa cat="168" catAbbr="trans" inflClass="178" inflClassAbbr="1" requiresInfl="+" />
        </morph>
      </stem>
      <failure>The inflectional template named 'Transitive verb' for category 'transitive verb' failed because the required suffix slot 'Tense' was not found.</failure>
    </full>
    <morph type="sfx" wordType="derivSfx">
      <shortName>-wu (???): wu</shortName>
      <alloform>-wu</alloform>
      <gloss>???</gloss>
      <citationForm>wu</citationForm>
      <derivMsa fromCat="168" fromCatAbbr="trans" toCat="168" toCatAbbr="trans" fromInflClass="0" toInflClass="179" toInflClassAbbr="2" requiresInfl="+" />
    </morph>
    <morph type="sfx" wordType="180">
      <shortName>-pe (Future): gu</shortName>
      <alloform>-pe</alloform>
      <gloss>Future</gloss>
      <citationForm>gu</citationForm>
      <inflClasses>
        <inflClass hvo="179" abbr="2" />
      </inflClasses>
      <inflMsa cat="146" catAbbr="V" slot="180" slotAbbr="Tense" slotOptional="false">
        <fs id="6173">
          <feature>
            <name>absolute tense</name>
            <value>future tense</value>
          </feature>
        </fs>
      </inflMsa>
    </morph>
  </seq>
  <seq step="Try to apply inflectional template 'Bitransitive verb'.  The result will be a Full analysis node." xmlns:auto-ns1="urn:schemas-microsoft-com:xslt">
    <full syncat="168" syncatAbbr="trans" requiresInfl="-" inflected="+">
      <failure>The  category (bitrans) of the inflectional template "Bitransitive verb" is incompatible with the category (trans) of the stem.</failure>
      <morph type="pfx" wordType="181">
        <shortName>ti- (2SgSubj): ti</shortName>
        <alloform>ti-</alloform>
        <gloss>2SgSubj</gloss>
        <citationForm>ti</citationForm>
        <inflMsa cat="146" catAbbr="V" slot="181" slotAbbr="Subject" slotOptional="true" />
      </morph>
      <morph type="pfx" wordType="182">
        <shortName>mi- (1SgObj): mi</shortName>
        <alloform>mi-</alloform>
        <gloss>1SgObj</gloss>
        <citationForm>mi</citationForm>
        <inflMsa cat="146" catAbbr="V" slot="182" slotAbbr="Object" slotOptional="false" />
      </morph>
      <stem syncat="168" syncatAbbr="trans" inflClass="178" inflClassAbbr="1" requiresInfl="+">
        <morph type="root" wordType="root">
          <shortName>kik (testing2): hoh</shortName>
          <alloform>kik</alloform>
          <stemName id="45382">Present tense or 2nd Person</stemName>
          <gloss>testing2</gloss>
          <citationForm>hoh</citationForm>
          <stemMsa cat="168" catAbbr="trans" inflClass="178" inflClassAbbr="1" requiresInfl="+" />
        </morph>
      </stem>
      <failure>The inflectional template named 'Bitransitive verb' for category 'bitransitive verb' failed because the required suffix slot 'Tense' was not found.</failure>
    </full>
    <morph type="sfx" wordType="derivSfx">
      <shortName>-wu (???): wu</shortName>
      <alloform>-wu</alloform>
      <gloss>???</gloss>
      <citationForm>wu</citationForm>
      <derivMsa fromCat="168" fromCatAbbr="trans" toCat="168" toCatAbbr="trans" fromInflClass="0" toInflClass="179" toInflClassAbbr="2" requiresInfl="+" />
    </morph>
    <morph type="sfx" wordType="180">
      <shortName>-pe (Future): gu</shortName>
      <alloform>-pe</alloform>
      <gloss>Future</gloss>
      <citationForm>gu</citationForm>
      <inflClasses>
        <inflClass hvo="179" abbr="2" />
      </inflClasses>
      <inflMsa cat="146" catAbbr="V" slot="180" slotAbbr="Tense" slotOptional="false">
        <fs id="6173">
          <feature>
            <name>absolute tense</name>
            <value>future tense</value>
          </feature>
        </fs>
      </inflMsa>
    </morph>
  </seq>
</word>